【裁判字號】    98,重訴更,1
【裁判日期】    991126
【裁判案由】    分割共有物
【裁判全文】
臺灣宜蘭地方法院民事判決             98年度重訴更字第1號
原      告  林銀王
訴訟代理人  游孟輝律師
被      告  楊陳阿泉
            吳永枝
            王酉土
            王金定
            王蔡美紀
            林文明
            林文泉
            林東陽
            林森喜
            張文山
            陳桂林
            陳桂村
            陳桂雄
            陳林秀琴
            邱雪芬
            邱學淵
            邱學煌
共      同
訴訟代理人  林國漳律師
被      告  費立秀
            吳美色
            吳國賢
上二人共同
訴訟代理人  吳清福
被      告  林勝雄
            林勝崧
            王磐
            王蘭芳
                      樓
            王宜芳
            王明華
            鄒振耀
            林雪美
            林圳清
            黃清雲
            洪煇峰
            陳芷君
            蔡燕如
            陳淑媛
            吳金源
            林吳怡俐
被      告  吳仲仁
                      樓
兼訴訟代理  王鳳英
人
被      告  林蒼松
            黃阿全
            謝承融
兼訴訟代理  謝義
人
被      告  陳正松
            張昭彥
                      號
            柳逸義
訴訟代理人  盧阿水
被      告  張珮瑄（林鈿欽之繼承人）
            林千惠（林鈿欽之繼承人）
            林禾豐（林鈿欽之繼承人）
            林士強（林鈿欽之繼承人）
            林宗宸（林鈿欽之繼承人）
            林兆弘（林鈿欽之繼承人）
上列當事人間請求分割共有物事件，經臺灣高等法院發回更審，
本院於中華民國99年10月28日言詞辯論終結，判決如下：
    主  文
被告張珮瑄、林千惠、林禾豐、林士強、林宗宸、林兆弘應就其
被繼承人林鈿欽所有坐落宜蘭縣頭城鎮○○○段拔雅林小段六之
一地號土地，應有部分二０００分之五一，及同小段六之三地號
土地，應有部分一００００分之一四五，辦理繼承登記。
原告與被告費立秀、楊陳阿泉、吳美色、吳永枝、王酉土、王金
定、王蔡美紀、林文明、林文泉、林東陽、林森喜、張文山、陳
桂林、陳桂村、陳桂雄、林勝雄、林勝崧、王磐、王蘭芳、王宜
芳、王明華、陳林秀琴、邱雪芬、邱學淵、邱學煌、張珮瑄、林
千惠、林禾豐、林士強、林宗宸、林兆弘、鄒振耀、林雪美、林
圳清、黃清雲、洪煇峰、陳芷君、吳國賢、蔡燕如、陳淑媛、吳
金源、林吳怡俐、吳仲仁、王鳳英、林蒼松間共有坐落宜蘭縣頭
城鎮○○○段拔雅林小段六之一地號土地，應予變價分割，所得
價金按附表一所示「應有部分」欄內所示之比例分配。
原告與被告費立秀、楊陳阿泉、吳美色、吳永枝、王酉土、王金
定、王蔡美紀、林文明、林文泉、林東陽、林森喜、張文山、陳
桂林、陳桂村、陳桂雄、林勝雄、林勝崧、王磐、王蘭芳、王宜
芳、王明華、陳林秀琴、邱雪芬、邱學淵、黃阿全、張珮瑄、林
千惠、林禾豐、林士強、林宗宸、林兆弘、鄒振耀、林雪美、林
圳清、黃清雲、洪煇峰、陳芷君、吳國賢、蔡燕如、謝義、陳
淑媛、吳金源、林吳怡俐、吳仲仁、王鳳英、謝承融、林蒼松、
陳正松、張昭彥、柳逸義共有坐落宜蘭縣頭城鎮○○○段拔雅林
小段六之三地號土地，應予變價分割，所得價金按附表二所示「
應有部分」欄內所示之比例分配。
訴訟費用由兩造按附表三「應負擔訴訟費用之比例」欄內所示之
比例負擔之。
    事實及理由
壹、程序事項
    被告費立秀、林勝雄、林勝崧、王磐、王蘭芳、王明華、王
    宜芳、鄒振耀、林雪美、林圳清、黃清雲、洪煇峰、陳芷君
    、蔡燕如、陳淑媛、吳金源、林吳怡俐、王鳳英、林蒼松、
    黃阿全、謝承融、謝義、陳正松、張昭彥、張珮瑄、林千
    惠、林禾豐、林士強、林宗宸、林兆弘經合法通知，未於最
    終言詞辯論期日到場，核無民事訴訟法第386條所列各款情
    形，爰依原告之聲請，由其一造辯論而為判決。
貳、實體事項
一、原告主張：
（一）坐落宜蘭縣頭城鎮○○○段拔雅林小段6-1地號，面積1,8
      90平方公尺之土地（以下簡稱：6-1 地號土地），係原告
      與被告費立秀、楊陳阿泉、吳美色、吳永枝、王酉土、王
      金定、王蔡美紀、林文明、林文泉、林東陽、林森喜、張
      文山、陳桂林、陳桂村、陳桂雄、林勝雄、林勝崧、王磐
      、王蘭芳、王宜芳、王明華、陳林秀琴、邱雪芬、邱學淵
      、邱學煌、鄒振耀、林雪美、林圳清、黃清雲、洪煇峰、
      陳芷君、吳國賢、蔡燕如、陳淑媛、吳金源、林吳怡俐、
      吳仲仁、王鳳英、林蒼松及訴外人林鈿欽共有，應有部分
      如附表一所示。另坐落宜蘭縣頭城鎮○○○段拔雅林小段
      6-3地號，面積6,506平方公尺之土地（以下簡稱：6-3 地
      號土地），係原告與被告費立秀、楊陳阿泉、吳美色、吳
      永枝、王酉土、王金定、王蔡美紀、林文明、林文泉、林
      東陽、林森喜、張文山、陳桂林、陳桂村、陳桂雄、林勝
      雄、林勝崧、王磐、王蘭芳、王宜芳、王明華、陳林秀琴
      、邱雪芬、邱學淵、黃阿全、鄒振耀、林雪美、林圳清、
      黃清雲、洪煇峰、陳芷君、吳國賢、蔡燕如、謝義、陳
      淑媛、吳金源、林吳怡俐、吳仲仁、王鳳英、謝承融、林
      蒼松、陳正松、張昭彥、柳逸義及訴外人林鈿欽共有，應
      有部分如附表二所示。
（二）6-1、6-3地號土地原共有人林鈿欽已於民國91年10月4 日
      死亡，惟林鈿欽之繼承人即被告張珮瑄、林千惠、林禾豐
      、林士強、林宗宸、林兆弘迄未就繼承上開土地之應有部
      分辦理繼承登記，為能依法分割上開土地，爰請求被告張
      珮瑄、林千惠、林禾豐、林士強、林宗宸、林兆弘就上開
      土地中林鈿欽之應有部分辦理繼承登記。
（三）6-1、6-3地號土地之共有人眾多，且持分均不相同，如以
      原物分割，將使各共有人分得之土地成為零碎之畸零地，
      不利於土地之使用，故原物分割顯屬不宜，請依民法第82
      4條第2項第2 款規定變賣共有物，以價金分配於各共有人
      ，較符公平正義。至被告認為拍賣無法反應市價，而有賤
      賣之虞，各共有人得優先承買，無損其權益。倘鈞院認為
      6-3地號土地以原物分割為宜，因6-3地號土地面臨公園路
      之寬度達54公尺，是宜以6-3 地號土地之東西向中心線為
      基準，設寬度為8 尺之私有道路，私有道路之兩側再以東
      西向均分為二如附圖一所示，使附圖一A、B、C、D之寬度
      均為11.5公尺，以裨各自利用等語。並先位聲明：（一）
      被告張珮瑄、林千惠、林禾豐、林士強、林宗宸、林兆弘
      應就被繼承人林鈿欽所有6-1地號土地應有部分51/2000及
      6-3地號土地應有部分145/10000，辦理繼承登記。（二）
      原告與附表一所示被告共有之6-1 地號土地，應予變價分
      割，並按附表一所示之比例分配價金。（三）原告與附表
      二所示被告共有之6-3 地號土地，應予變價分割，並按附
      表二所示之比例分配價金。備位聲明：（一）被告張珮瑄
      、林千惠、林禾豐、林士強、林宗宸、林兆弘應就被繼承
      人林鈿欽所有6-1地號土地應有部分51/2000及6-3 地號土
      地應有部分 145/10000，辦理繼承登記。（二）原告與附
      表一所示被告共有之6-1 地號土地，應予變價分割，並按
      附表一所示之比例分配價金。（三）原告與附表二所示被
      告共有之6-3 地號土地，應按如附圖一所示分割方法予以
      分割。
二、被告則以：
（一）被告楊陳阿泉、吳永枝、王酉土、王金定、王蔡美紀、林
      文明、林文泉、林東陽、林森喜、張文山、陳桂林、陳桂
      村、陳桂雄、陳林秀琴、邱雪芬、邱學淵、邱學煌主張：
      6-1及6-3地號土地並無不能原物分割之情形，且被告楊陳
      阿泉、吳永枝、王酉土、王金定、王蔡美紀、林文明、林
      文泉、林東陽、林森喜、張文山、陳桂林、陳桂村、陳桂
      雄、陳林秀琴、邱雪芬、邱學淵、邱學煌仍希望維持共有
      ，嗣日後共同開發或變賣，請將附圖二所示編號A 部分分
      由有維持共有意願者即被告楊陳阿泉、吳永枝、王酉土、
      王金定、王蔡美紀、林文明、林文泉、林東陽、林森喜、
      張文山、陳桂林、陳桂村、陳桂雄、陳林秀琴、邱雪芬、
      邱學淵、邱學煌及林圳清、黃清雲、蔡燕如、吳仲仁、王
      鳳英維持共有；附圖二所示編號C 部分由被告楊陳阿泉、
      吳永枝、王酉土、王金定、王蔡美紀、林文明、林文泉、
      林東陽、林森喜、張文山、陳桂林、陳桂村、陳桂雄、陳
      林秀琴、邱雪芬、邱學淵維持共有。至附圖二編號B、D部
      分則分由其他共有人維持共有或就該部分予以變賣等語。
（二）被告吳美色稱：6-1 地號土地有尖銳地形，不適合利用，
      同意變價分割。6-3 地號土地同意原物分割，至於分割線
      無意見等語。
（三）被告謝承融、謝義稱：現在賣不到好價錢，請原物分割
      ，分得地段不佳者，互相補貼即可等語。
（三）被告吳國賢稱：主張變價分割，因為土地形狀不完整，原
      物分割不盡公平，同意原告主張之變價分割等語。
（四）被告蔡燕如稱：主張原物分割等語。
（五）被告王鳳英、吳仲仁稱：不同意變價分割，因本案之標的
      物面積達8,396 平方公尺，以仲介業提供之市場行情每平
      方公尺18,150元計算，總額達新臺幣（下同）152,387,40
      0 元，有能力標售者必屬少數，造成有利於買方之壟斷，
      進而降低公開標售之價格，不利共有人之利益。對於被告
      楊陳阿泉、陳桂村等人提出之附圖二分割方案亦不贊同，
      其方案僅顧及特定共有人之利益，甚不合理。被告王鳳英
      、吳仲仁主張將土地分成如附圖二所示4 塊分開標售，再
      將標售金額按比例分配與共有人並各自分擔稅賦，可避免
      買方市場壟斷，有意維持共有者亦可行使優先承買權買受
      其欲分得之部分，且各共有人持有土地應有部分之時間、
      比例均不同，應負擔之土地增值稅亦不同，應各自依其持
      有之年份計算，始符公平。但亦同意加入附圖二所示C 部
      分以原物分割等語。
（六）被告費立秀稱：主張變價分割等語。
（七）被告林圳清、黃清雲稱：反對變價分割，只要保留持份，
      原物如何分割沒有意見，希望以抽籤方式決定，如果都不
      行希望維持原狀等語。
（八）被告林勝雄稱：無意見。
（九）被告柳逸義稱：6-1地號土地主張變價分割，6-3地號土地
      部分同意加入附圖二所示C部分以原物分割等語。
（十）被告王蘭芳、王宜芳未於本院言詞辯論期日到庭，亦未以
      書狀表示意見，惟於前一審言詞辯論期日稱：同意變價分
      割等語。
（十一）被告王明華未於本院言詞辯論期日到庭，亦未以書狀表
        示意見，惟於前一審言詞辯論期日稱：同意變價分割。
        嗣於二審準備程序期日則稱：主張原物分割，不同意變
        價分割。
（十二）被告林勝崧、王磐、鄒振耀、林雪美、洪煇峰、陳芷君
        、陳淑媛、吳金源、林吳怡俐、林蒼松、黃阿全、陳正
        松、張昭彥、張珮瑄、林千惠、林禾豐、林士強、林宗
        宸、林兆弘未於本院及前審期日到庭，亦未以書狀表示
        意見。
三、兩造不爭執之事實：
（一）6-1地號土地（面積1,890平方公尺）為原告與被告費立秀
      、楊陳阿泉、吳美色、吳永枝、王酉土、王金定、王蔡美
      紀、林文明、林文泉、林東陽、林森喜、張文山、陳桂林
      、陳桂村、陳桂雄、林勝雄、林勝崧、王磐、王蘭芳、王
      宜芳、王明華、陳林秀琴、邱雪芬、邱學淵、邱學煌、鄒
      振耀、林雪美、林圳清、黃清雲、洪煇峰、陳芷君、吳國
      賢、蔡燕如、陳淑媛、吳金源、林吳怡俐、吳仲仁、王鳳
      英、林蒼松及訴外人林鈿欽共有，應有部分如附表一所示
      。6-1 地號土地上無建物，目視所及雜草叢生，惟有部分
      農作。
（二）6-3地號土地（面積6,506平方公尺）係原告與被告費立秀
      、楊陳阿泉、吳美色、吳永枝、王酉土、王金定、王蔡美
      紀、林文明、林文泉、林東陽、林森喜、張文山、陳桂林
      、陳桂村、陳桂雄、林勝雄、林勝崧、王磐、王蘭芳、王
      宜芳、王明華、陳林秀琴、邱雪芬、邱學淵、黃阿全、鄒
      振耀、林雪美、林圳清、黃清雲、洪煇峰、陳芷君、吳國
      賢、蔡燕如、謝義、陳淑媛、吳金源、林吳怡俐、吳仲
      仁、王鳳英、謝承融、林蒼松、陳正松、張昭彥、柳逸義
      及訴外人林鈿欽共有，應有部分如附表二所示。6-3地號
      土地上無建物，目視所及雜草叢生。
（三）訴外人林鈿欽於93年5月17日死亡，其繼承人有被告張珮
      瑄、林千惠、林禾豐、林士強、林宗宸及林兆弘。
（四）以上事實有土地登記謄本、戶籍謄本、勘驗筆錄及現場照
      片在卷可資核對，且為兩造所不爭執，應認屬實。
四、得心證之理由：
（一）按分割共有物既對物之權利有所變動，即屬處分行為之一
      種，凡因繼承於登記前已取得不動產物權者，其取得雖受
      法律之保護，不以其未經繼承登記而否認其權利，但繼承
      人如欲分割其因繼承而取得公同共有之遺產，因屬於處分
      行為，依民法第759條規定，自非先經繼承登記，不得訴
      請分割共有物，最高法院68年第13次民事庭會議著有決議
      可資參照。次按，共有之不動產之共有人中一人死亡，他
      共有人請求分割共有物時，為求訴訟之經濟起見，可許原
      告就請求繼承登記及分割共有物之訴合併提起，即以一訴
      請求該死亡之共有人之繼承人辦理繼承登記並請求該繼承
      人於辦理繼承登記後，與原告及其餘共有人分割共有之不
      動產，最高法院70年第2 次民事庭會議亦著有決議可參。
      本件6-1及6-3地號土地之原共有人林鈿欽於93年5月17 日
      死亡，其就6-1及6-3地號土地之所有權由被告張珮瑄、林
      千惠、林禾豐、林士強、林宗宸及林兆弘繼承，惟上開被
      告迄今尚未就被繼承人林鈿欽所遺上開土地之所有權辦理
      繼承登記，揆諸前揭說明，原告主張分割6-1及6-3地號土
      地，自得一併請求被告張珮瑄、林千惠、林禾豐、林士強
      、林宗宸及林兆弘就被繼承人林鈿欽所有部分，於辦理繼
      承登記後，與原告及其餘被告分割之。原告此部分請求，
      為有理由，應予准許。
（二）按各共有人，除法令另有規定外，得隨時請求分割共有物
      ，但因物之使用目的不能分割或契約訂有不分割之期限者
      ，不在此限，民法第823條第1項定有明文。查本件6-1 及
      6-3 地號土地位於頭城都市計畫內，均屬住宅區，有宜蘭
      縣頭城鎮公所98年11月5日頭鎮工字第0980016040號函在
      卷可稽，並無依法令不能分割之情形，且各共有人間亦無
      約定不分割之期限，是各共有人自得隨時請求分割共有物
      。
（三）按「共有物之分割，依共有人協議之方法行之。分割之方
      法不能協議決定，或於協議決定後因消滅時效完成經共有
      人拒絕履行者，法院得因任何共有人之請求，命為下列之
      分配：一、以原物分配於各共有人。但各共有人均受原物
      之分配顯有困難者，得將原物分配於部分共有人。二、原
      物分配顯有困難時，得變賣共有物，以價金分配於各共有
      人；或以原物之一部分分配於各共有人，他部分變賣，以
      價金分配於各共有人。以原物為分配時，如共有人中有未
      受分配，或不能按其應有部分受分配者，得以金錢補償之
      。以原物為分配時，因共有人之利益或其他必要情形，得
      就共有物之一部分仍維持共有。共有人相同之數不動產，
      除法令另有規定外，共有人得請求合併分割。共有人部分
      相同之相鄰數不動產，各該不動產均具應有部分之共有人
      ，經各不動產應有部分過半數共有人之同意，得適用前項
      規定，請求合併分割。但法院認合併分割為不適當者，仍
      分別分割之。」民法第824條第2至6 項分別定有明文。又
      關於分割之方法應由法院依民法第824 條為適當之分配，
      不受任何共有人主張之拘束，且原物分割或變價分配並無
      適用上之先後之分，應由法院斟酌當事人之聲明、共有物
      之性質、經濟效用及全體共有人之利益等公平決定之，最
      高法院74年度第1 次民事庭會議著有決議可供參照。查本
      件6-1地號土地面積為1,890平方公尺，共有人達41人，倘
      以原物分割，每人分得之面積僅約為46平方公尺（約14坪
      ）；6-3地號土地面積為6,506平方公尺，共有人多達46人
      ，倘以原物分割，每人分得之面積約為141 平方公尺（約
      43坪），分割後共有人分得之土地面積均屬有限，且有多
      數土地將成為無法通行之袋地，又土地過於細分，減損土
      地之經濟價值，是原物分割並非妥適之分割方案。又將原
      物全數分配予有維持共有意願之部分共有人，未受分配者
      予以補償亦是可能之分割方案，惟此相當於要求有維持共
      有意願之部分共有人收購其餘共有人之應有部分，以 6-1
      、6-3 地號土地之公告現值每平方公尺14,150元、13,476
      元計算，6-1、6-3地號土地公告現值總計為26,743,500元
      、87,674,856元，而於本院表達有維持共有意願之被告之
      應有部分尚未逾1/2，僅憑公告現值及應有部分1/2計算，
      其補償之金額至少有5,500 餘萬元，顯非於本院表達有維
      持共有意願之被告所能負擔，是此方案亦不可採。另被告
      中有主張：按附圖二，將有維持共有意願者分歸附圖二編
      號A、C部分，無維持共有意願者分歸附圖二編號B、D部分
      維持共有或變價云云，然將附圖二編號B、D部分分歸主張
      變價之共有人維持共有，明顯與其消滅共有關係之訴訟目
      的相違，與維持6-1及6-3地號土地之共有現狀無異。又附
      圖二編號A、C 屬完整之地塊，而附圖二編號B之形狀屬狹
      長尖銳、編號D之東北側亦有缺角，是附圖二編號A、C 之
      經濟價值較編號B、D為高，倘完全依當事人之主觀意願，
      將有意維持共有者分歸附圖二編號A、C部分，勢必因屬意
      附圖二編號A、C 部分之共有人較多，而使得附圖二編號A
      、C部分之面積擴張，屆時附圖二編號B、D 部分之面積大
      幅減縮，將喪失變價之可能性。況就同一共有物對於全體
      共有人應採取相同之分割方法，最高法院74年度第1 次民
      事庭會議著有決議可資參照，是以原物將附圖二編號A、C
      部分分歸由有維持共有意願者維持共有，將附圖二編號 B
      、D 部分分歸其他共有人變價，尚非前述法定分割方法之
      一種，應不可採。原告雖就6-3 地號土地部分提出附圖一
      所示之分割方案，然各共有人之應有部分比例不一，顯無
      法於不減損共有人應有部分之情況下，將共有人分配至附
      圖一編號A、B、C、D部分，又同上所述，各共有人對於獲
      配土地之位置有不同之主觀意願，難臻公平，亦不宜採納
      。本院衡酌6-1及6-3地號土地上無建物或其他地上物，雖
      有小部分農作，然絕大部分均為閒置之雜草空地，有勘驗
      筆錄在卷可稽，如以變價分割方式為分割，因地塊面積完
      整、充足，可彌補部分地塊形狀上之瑕疵，而提高承購人
      之購買意願及出售價格，亦可使整筆土地發揮較大之經濟
      利用價值。又變價後賣得之價金係按應有部分比例分配予
      各共有人，對全體共有人最為公平，且無爭議。至被告質
      疑：變價分割有賤賣土地之虞，損害共有人之權益云云，
      然此僅屬臆測之詞，由於6-1及6-3地號土地地塊完整、面
      積充足而未細分，土地開發商有較高之購買意願，經由競
      爭機制自可拉抬買價，倘因景氣、週邊環境等因素未臻理
      想致無人競買者，6-1及6-3地號土地自仍得維持目前之共
      有狀態，況有維持共有意願者得集資行使優先承買權予以
      承購，是此部分指摘尚無可採，仍以變價分割為當。
五、綜上所述，被告張珮瑄、林千惠、林禾豐、林士強、林宗宸
    、林兆弘應就其被繼承人林鈿欽所有6-1 地號土地應有部分
    51/2000及6-3地號土地應有部分 145/10000，辦理繼承登記
    ，爰判決如主文第1項所示。又兩造共有之6-1及6-3 地號土
    地應予變價分割，所得價金各按附表一、二「應有部分」欄
    內所示之比例分配之，爰判決如主文第2、3項所示。
六、分割共有物事件本質上並無訟爭性，乃由本院斟酌何種分割
    方案較能增進共有物之經濟效益，並兼顧兩造之利益，以決
    定適當之分割方法，故兩造本可互換地位，由任一共有人起
    訴請求分割，均無不可，無所謂勝訴、敗訴之問題，是本事
    件之訴訟費用，應由兩造按附表三所示之「應負擔訴訟費用
    之比例」比例分擔之，方屬公允。
七、訴訟費用負擔之依據：民事訴訟法第80條之1。
中    華    民    國    99    年    11    月    26    日
                  臺灣宜蘭地方法院民事庭
                      法  官  楊坤樵
正本係照原本作成。
如不服本判決，應於判決送達後20日內提出上訴狀（須附繕本）
。
中    華    民    國    99    年    11    月    29    日
                      書記官  吳文雄
附表一 （6-1地號土地）
  ┌────┬───────┬────┬───────┐
  │所有人  │應有部分      │所有人  │應有部分      │
  ├────┼───────┼────┼───────┤
  │費立秀  │23462分之422  │吳美色  │23462分之423  │
  ├────┼───────┼────┼───────┤
  │林勝雄  │23462分之240  │林勝崧  │23462分之240  │
  ├────┼───────┼────┼───────┤
  │王磐    │93848分之423  │王蘭芳  │93848分之423  │
  ├────┼───────┼────┼───────┤
  │王宜芳  │93848分之423  │王明華  │93848分之423  │
  ├────┼───────┼────┼───────┤
  │鄒振耀  │2000分之55    │林雪美  │2000分之11    │
  ├────┼───────┼────┼───────┤
  │洪煇峰  │2000分之85    │陳芷君  │2000分之308   │
  ├────┼───────┼────┼───────┤
  │吳國賢  │2000分之237   │林銀王  │2000分之178   │
  ├────┼───────┼────┼───────┤
  │陳淑媛  │140772分之845 │吳金源  │140772分之845 │
  ├────┼───────┼────┼───────┤
  │林吳怡俐│140772分之845 │林蒼松  │140772分之1690│
  ├────┼───────┼────┼───────┤
  │楊陳阿泉│23462分之422  │陳桂村  │35193分之920  │
  ├────┼───────┼────┼───────┤
  │吳永枝  │23462分之845  │陳桂雄  │35193分之920  │
  ├────┼───────┼────┼───────┤
  │王酉土  │23462分之474  │陳林秀琴│23462分之423  │
  ├────┼───────┼────┼───────┤
  │王金定  │23462分之474  │邱雪芬  │23462分之1393 │
  ├────┼───────┼────┼───────┤
  │王蔡美紀│23462分之422  │邱學淵  │23462分之971  │
  ├────┼───────┼────┼───────┤
  │林文明  │11731分之60   │邱學煌  │23462分之485  │
  ├────┼───────┼────┼───────┤
  │林文泉  │11731分之60   │林圳清  │2000分之38    │
  ├────┼───────┼────┼───────┤
  │林東陽  │11731分之60   │黃清雲  │2000分之37    │
  ├────┼───────┼────┼───────┤
  │林森喜  │11731分之60   │蔡燕如  │140772分之845 │
  ├────┼───────┼────┼───────┤
  │張文山  │23462分之423  │吳仲仁  │23462分之243  │
  ├────┼───────┼────┼───────┤
  │陳桂林  │35193分之920  │王鳳英  │23462分之243  │
  ├────┼───────┼────┼───────┤
  │張珮瑄、│公同共有2000分│        │              │
  │林千惠、│之51          │        │              │
  │林禾豐、│              │        │              │
  │林士強、│              │        │              │
  │林宗宸、│              │        │              │
  │林兆弘  │              │        │              │
  └────┴───────┴────┴───────┘
附表二（6-3地號土地）
  ┌────┬───────┬────┬───────┐
  │所有人  │應有部分      │所有人  │應有部分      │
  ├────┼───────┼────┼───────┤
  │費立秀  │23462分之422  │吳美色  │23462分之423  │
  ├────┼───────┼────┼───────┤
  │林勝雄  │23462分之240  │林勝崧  │23462分之240  │
  ├────┼───────┼────┼───────┤
  │王磐    │93848分之423  │王蘭芳  │93848分之423  │
  ├────┼───────┼────┼───────┤
  │王宜芳  │93848分之423  │王明華  │93848分之423  │
  ├────┼───────┼────┼───────┤
  │鄒振耀  │10000分之156  │林雪美  │10000分之31   │
  ├────┼───────┼────┼───────┤
  │洪煇峰  │10000分之241  │陳芷君  │10000分之873  │
  ├────┼───────┼────┼───────┤
  │吳國賢  │10000分之672  │林銀王  │10000分之505  │
  ├────┼───────┼────┼───────┤
  │陳淑媛  │140772分之845 │吳金源  │140772分之845 │
  ├────┼───────┼────┼───────┤
  │林吳怡俐│140772分之845 │林蒼松  │140772分之1690│
  ├────┼───────┼────┼───────┤
  │楊陳阿泉│23462分之422  │陳桂村  │35193分之920  │
  ├────┼───────┼────┼───────┤
  │吳永枝  │23462分之845  │陳桂雄  │35193分之920  │
  ├────┼───────┼────┼───────┤
  │王酉土  │23462分之474  │陳林秀琴│23462分之423  │
  ├────┼───────┼────┼───────┤
  │王金定  │23462分之474  │邱雪芬  │23462分之1393 │
  ├────┼───────┼────┼───────┤
  │王蔡美紀│23462分之422  │邱學淵  │23462分之971  │
  ├────┼───────┼────┼───────┤
  │林文明  │11731分之60   │柳逸義  │10000分之459  │
  ├────┼───────┼────┼───────┤
  │林文泉  │11731分之60   │林圳清  │10000分之108  │
  ├────┼───────┼────┼───────┤
  │林東陽  │11731分之60   │黃清雲  │10000分之105  │
  ├────┼───────┼────┼───────┤
  │林森喜  │11731分之60   │蔡燕如  │140772分之845 │
  ├────┼───────┼────┼───────┤
  │張文山  │23462分之423  │吳仲仁  │23462分之243  │
  ├────┼───────┼────┼───────┤
  │陳桂林  │35193分之920  │王鳳英  │23462分之728  │
  ├────┼───────┼────┼───────┤
  │張珮瑄、│公同共有10000 │黃阿全  │10000分之253  │
  │林千惠、│分之145       ├────┼───────┤
  │林禾豐、│              │謝義  │20000分之1245 │
  │林士強、│              ├────┼───────┤
  │林宗宸、│              │謝承融  │20000分之423  │
  │林兆弘  │              │        │              │
  ├────┼───────┼────┼───────┤
  │陳正松  │10000分之423  │張昭彥  │10000分之195  │
  └────┴───────┴────┴───────┘
附表三
附圖一
附圖二

司法院資訊處製作；財團法人民間司法改革基金會備份。
